臺灣苗栗地方法院刑事判決
110年度易字第216號
公  訴  人  臺灣苗栗地方檢察署檢察官
被      告  謝標志


            黃聖光


            廖煥國



上列被告因加重竊盜等案件，經檢察官提起公訴（110年度偵字
第1398號），被告於準備程序中就被訴事實為有罪之陳述，經告
知簡式審判程序意旨，於聽取當事人之意見後，本院裁定以簡式
審判程序審理，判決如下：
    主  文
㈠謝標志共同犯侵入住宅竊盜罪，共參罪，均累犯，各處有期徒
  刑柒月；又犯收受贓物罪，累犯，處有期徒刑參月，如易科罰
  金，以新臺幣壹仟元折算壹日。不得易科罰金部分，應執行有
  期徒刑壹年。
  謝標志未扣案之犯罪所得景點紀念幣壹枚、零食壹袋均沒收，
  於全部或一部不能沒收或不宜執行沒收時，均追徵其價額。
㈡黃聖光共同犯侵入住宅竊盜罪，共參罪，均累犯，各處有期徒
  刑柒月。應執行有期徒刑壹年。
㈢廖煥國犯竊盜罪，處有期徒刑參月，如易科罰金，以新臺幣壹
  仟元折算壹日。
  廖煥國未扣案之犯罪所得ARMANI羽絨衣壹件、菲力雅羽絨外套
  壹件、菲力雅豹紋背心壹件均沒收，於全部或一部不能沒收或
  不宜執行沒收時，均追徵其價額。
    犯罪事實及理由
一、本件犯罪事實及證據，除下列補充及更正外，其餘均引用檢
    察官起訴書之記載（如附件）。
  ㈠犯罪事實一第10列「21時許」應補充為「21時14分許」；第1
    3列「2時起至3時止」應補充為「2時起至3時25分許止」、
    犯罪事實二第6列「擊破B車車窗」應補充為「擊破B車右後
    車窗」。
　㈡附表編號1至3所示之行竊方式「由謝標志以鐵絲破壞喇叭鎖
    之安全設備後」應更正為「由謝標志以毛巾包覆喇叭鎖，用
    力轉開後」、編號1所示之遭竊物品「(內含日幣600元)」應
    予刪除、編號3備註欄所載之「椅發還」應更正為「已發還
    」。
　㈢證據部分增列：被告謝標志、廖聖光、廖煥國（下合稱被告3
    人）於本院準備程序及審理時之自白、本院搜索票、苗栗縣
    警察局苗栗分局扣押物品清單暨扣押物品照片。
二、論罪科刑：
　㈠按刑法第321條第1項之侵入住宅竊盜罪，其所謂「住宅」，
    乃指人類日常居住之場所而言（最高法院76年台上字第2972
    號判例意旨參照），例如旅客對於住宿之旅館房間，各有其
    監督權，且既係供旅客起居之場所，即不失為住宅性質（最
    高法院69年度台上字第1474號、107年度台上字第2802號判
    決意旨參照）。又司法院大法官釋字第535號解釋亦指出：
    處所為私人居住之空間者，應受住宅相同之保障。申言之，
    旅館房間既由旅客單獨租用作為起居場所，且該旅客對於其
    所居房間有其獨立之監督權，故該旅館房間即認係該旅客所
    居之住宅；是以全棟透天厝區分為若干各自獨立之數間房間
    並分租予不同房客時，分租之房間係提供各別房客住宿起居
    之場所，各自保有私人空間之使用權，未經允許，他人不得
    隨意進出，各有其監督權，不失為住宅之性質。此種情形，
    即不得再以傳統觀念，即同一樓層之大門，作為是否侵入住
    宅之界線；反而應退縮至每個隔間房門，始足以維護個人居
    住之自由及安寧。是核被告謝標志及被告黃聖光就附件起訴
    書犯罪事實欄一所為，係犯刑法第321條第1項第1款之侵入
    住宅竊盜罪。
　㈡查被告謝標志及被告黃聖光共同竊取告訴人黃駿升、簡廷翰
    、蔡翔宇（下合稱告訴人黃駿升等3人）財物之犯行，雖係
    於密切接近之時間、地點先後為之，惟分屬3間房間，其中
    告訴人黃駿升及蔡翔宇之房間係位於3樓，而告訴人簡廷翰
    之房間則位於2樓，均為具有門牆區隔之不同空間，房門並
    各自附有喇叭鎖，業據告訴人黃駿升等3人於警詢時陳明在
    卷（110年度他字第216號卷《下稱他卷》第125至127頁、110
    年度偵字第1398號卷《下稱偵卷》第159、165、167頁），核
    與被告謝標志及被告黃聖光於警詢、偵訊、本院審理時之供
    述之情節相符（偵卷第136、146至147、375至376、392至39
    3頁、本院卷第182至183頁），被告謝標志於本院審理時雖
    辯稱：不知道那邊是三個人住等語（本院卷第182頁），然
    依告訴人黃駿升等3人之房間外觀，門牆區隔，其內互不相
    通，是在客觀上應可察覺係不同被害人所居住，各有其財產
    監督權，被告謝標志及被告黃聖光主觀上對於該3次竊取之
    財物分屬不同被害人所有，應有所認識，是被告謝標志及被
    告黃聖光3次加重竊盜行為，彼此顯然各自獨立，且已侵害
    不同之財產法益，其犯意各別、行為可分，應分論併罰，被
    告謝標志及被告黃聖光就上開3次加重竊盜行為間，有犯意
    聯絡及行為分擔，依刑法第28條為共同正犯。
　㈢次按刑法第321條第1項第2款之毀越門窗牆垣或其他安全設備
    罪，所謂「毀」係指毀損或毀壞，「越」則指踰越或超越，
    毀與越不以兼有為限，若有其一即克當之，是祗要毀壞、踰
    越或超越門窗、安全設備之行為，使該門窗、安全設備喪失
    防閑作用，即該當於前揭規定之要件（最高法院85年度台上
    字第4517號、93年台上字第4891判決意旨參照）。經查，被
    告謝標志於警詢及偵訊時固供稱：我負責用鐵絲開啟喇叭鎖
    ，將鐵絲插入鎖頭及房門空隙，2樓2間及3樓房間等語（偵
    卷第136、392頁），嗣於本院準備程序及審理時改口供稱：
    是用毛巾包著喇叭鎖後用力轉開，喇叭鎖沒有壞，沒有用鐵
    絲等語（本院卷第171頁、第182至183頁）。公訴意旨認被
    告謝標志係以鐵絲破壞喇叭鎖之安全設備後，與被告黃聖光
    一同進入告訴人黃駿升等3人之房間，而有刑法第321條第1
    項第2款加重條件，無非係以被告謝標志前揭警詢及偵訊之
    供述及證人即告訴人黃駿升等3人於警詢中證稱：房門喇叭
    鎖遭破壞不能鎖等語（他卷第123至127頁、偵卷第159、165
    、167頁），為其論據。惟查，被告黃聖光於警詢及偵訊時
    供稱：當時我跟謝標志進入屋內後，見謝標志拿不明物品（
    當時沒開燈故沒看清楚）開啟屋內房門，我沒看清楚他怎麼
    開的，但謝標志說他用鐵絲開喇叭鎖等語（偵卷第146、375
    、376頁），顯見被告黃聖光並非親眼看見被告謝標志開啟
    喇叭鎖之方式，僅是聽聞被告謝標志所言而為上述供述，是
    對於該屋內房門喇叭鎖是否為被告謝標志以鐵絲毀壞後進入
    ，已非無疑；又遍查卷證，現場無遺留鐵絲或其他犯案工具
    ，亦無其他證據足認該房門喇叭鎖受有如何之損壞，基於罪
    疑惟輕之原則，自無從為刑法第321條第1項第2款之加重竊
    盜罪之認定，是起訴書認犯罪事實欄一被告謝標志及被告黃
    聖光之犯行有刑法第321條第1項第2款之加重事由，容有誤
    會，應僅構成刑法第321條第1項第1款侵入住宅竊盜罪。
  ㈣被告廖煥國就附件起訴書犯罪事實欄二所為，係基於行竊財
    物之單一決意，以破壞車窗玻璃之毀損行為，同時著手實施
    竊盜之犯行，係以一行為同時觸犯竊盜罪及毀損罪，為想像
    競合犯，應依刑法第55條前段之規定，從一重之竊盜罪處斷
    ；被告謝標志就附件起訴書犯罪事實欄二所為，係犯刑法第
    349條第1項收受贓物罪，與前開3次侵入住宅竊盜罪，犯意
    各別、行為互殊，應予分論併罰。
　㈤被告謝標志前因竊盜案件，經本院以⑴98年度苗簡字第776號
    判決，判處有期徒刑6月確定；⑵98年度苗簡字第827號判決
    ，判處有期徒刑6月確定；⑶98年度易字第972號判決，判處
    有期徒刑1年確定；⑷99年度易字第184號判決，判處有期徒
    刑8月、7月（3罪）、6月確定；另因施用第二級毒品案件，
    經本院以⑸98年度苗簡字第915號判決，判處有期徒刑4月確
    定；⑹98年度易字第878號判決，判處有期徒刑4月（2罪）、
    3月確定；⑺99年度訴字第123號判決，判處有期徒刑6月確定
    ；經臺灣桃園地方法院以⑻98年度審易字第1833號判決，判
    處有期徒刑4月確定；另因施用毒品案件，經本院以⑼99年度
    訴字第123號判決，判處有期徒刑8月、6月確定；另因贓物
    罪案件，經本院以⑽99年度訴字第102號判決，判處有期徒刑
    3月（12罪）確定；經臺灣彰化地方法院以⑾99年度訴字第64
    7號判決，判處有期徒刑4月確定；另因妨害公務案件，經臺
    灣桃園地方法院以⑿99年度審簡字第162號判決，判處有期徒
    刑6月確定，上開案件經臺灣彰化地方法院以103年度聲字第
    626號裁定，定應執行有期徒刑8年，經抗告後，臺灣高等法
    院臺中分院以103年度抗字第388號裁定，撤銷原裁定，改定
    應執行有期徒刑7年10月確定，於107年11月8日縮短刑期執
    行完畢，有臺灣高等法院被告前案紀錄表1份在卷為憑。被
    告黃聖光前有如附件起訴書犯罪事實欄一所載之論罪科刑及
    執行情形乙節，亦有臺灣高等法院被告前案紀錄表1份附卷
    可憑，其等於受有期徒執行完畢後5年內，均故意再犯本案
    有期徒刑以上之各罪，均為累犯，均應依刑法第47條第1項
    規定加重其刑。至司法院釋字第775號解釋係指個案應量處
    最低法定刑、又無法適用刑法第59條在內減輕規定之情形，
    法院應依此解釋意旨裁量不予加重最低本刑（最高法院108
    年度台上字第338號判決意旨參照），本案依被告謝標志、
    黃聖光累犯及犯罪情節，並無上開情事，自無從依上開解釋
    意旨裁量不予加重最低本刑。
　㈥爰審酌被告3人不思以正當途徑賺取財富，竟竊取他人財物，
    被告謝標志並有收受贓物之行為，缺乏對他人財產權應予尊
    重之觀念，所為實有不該，考量被告謝標志及被告黃聖光除
    所竊得之景點紀念幣1枚尚未返還告訴人黃駿升外，其餘竊
    盜之犯罪所得均已分別返還告訴人黃駿升等3人（詳下述）
    ；被告廖煥國竊得之BURBERRY風衣1件亦已返還告訴人何昭
    鳳，有贓物認領保管單1紙在卷可查（偵卷第263頁），兼衡
    告訴人黃駿升等3人、何昭鳳遭竊之財物價值及被告謝標志
    收受之財物價值，被告謝標志於本院審理時自述為高職畢業
    之智識程度，擔任長春化工外包商、月薪約新臺幣（下同）
    4萬元之經濟狀況，及已婚、育有1名成年子女、家中尚有86
    歲之母親需其照顧之生活狀況（本院卷第184至185頁）；被
    告黃聖光自述為國中畢業之智識程度，從事夜市擺攤工作，
    日薪1000元之經濟狀況，及未婚、未育有子女、家中尚有69
    歲之母親需其照顧之生活狀況（本院卷第184至185頁）；被
    告廖煥國自述為國中肄業之智識程度，擔任長春化工外包商
    ，月薪約3萬元之經濟狀況，及離婚、育有1名成年子女、家
    中尚有年邁之父母需其照顧，母親需洗腎、父親則患有阿茲
    海默症之生活狀況，自身因車禍而患有左腳粉碎性骨折之健
    康狀況（本院卷第184至185頁），暨被告謝標志、黃聖光行
    竊時之分工並被告3人犯罪後均坦承犯行之態度等一切情狀
    ，分別量處如主文所示之刑，並就得易科罰金部分，依刑法
    第41條第1項前段規定，諭知易科罰金之折算標準。
  ㈦數罪併罰之定應執行之刑，係出於刑罰經濟與責罰相當之考
    量，並非予以犯罪行為人或受刑人不當之利益，為一種特別
    的量刑過程，相較於刑法第57條所定科刑時應審酌之事項係
    對一般犯罪行為之裁量，定應執行刑之宣告，乃對犯罪行為
    人本身及所犯各罪之總檢視，除應考量行為人所犯數罪反應
    出之人格特性，並應權衡審酌行為人之責任與整體刑法目的
    及相關刑事政策，在量刑權之法律拘束性原則下，依刑法第
    51條第5款之規定，採限制加重原則，資為量刑自由裁量權
    之外部界限，並應受法秩序理念規範之比例原則、平等原則
    、責罰相當原則、重複評價禁止原則等自由裁量權之內部抽
    象價值要求界限之支配，使以輕重得宜，罰當其責，俾符合
    法律授與裁量權之目的，以區別數罪併罰與單純數罪之不同
    ，兼顧刑罰衡平原則（最高法院100 年度台上字第21號判決
    意旨參照）。考量本案被告謝標志及被告黃聖光所犯3次侵
    入住宅加重竊盜罪，罪質相同，及其等整體犯行之應罰適當
    性等總體情狀，為免其等因重複同種類犯罪，因實質累加之
    方式定應執行刑，致使刑度超過其行為之不法內涵，而違反
    罪責原則，爰審酌其等之犯罪態樣、時間間隔等因素，就被
    告謝標志本案所犯不得易科罰金之3罪、被告黃聖光所犯3罪
    ，分別依刑法第51條第5款定應執行之刑如主文所示。　
三、沒收：
  ㈠按犯罪所得，屬於犯罪行為人者，沒收之，於全部或一部不
    能沒收或不宜執行沒收時，追徵其價額，犯罪所得已實際合
    法發還被害人者，不予宣告沒收或追徵；又犯罪所得及追徵
    之範圍與價額，認定顯有困難時，得以估算認定之，第38條
    之追徵，亦同，刑法第38條之1第1項前段、第3項、第5項、
    第38條之2第1項分別定有明文。
　㈡被告謝標志及被告黃聖光共同竊得之米妮小錢包1個、護照1
    本、褐紅色小錢包1個、洗衣籃1個、景點紀念幣3至4枚、三
    星廠牌手機1支、電腦主機1臺、電器插座延長線1組、檯燈1
    座，因其中景點紀念幣之數量為概數，並不明確，是依罪疑
    為輕原則，估算為3枚；又除其中1枚景點紀念幣外，其餘均
    已分別實際合法發還告訴人黃駿升等3人，業據被告謝標志
    、黃聖光於本院審理時供述明確（本院卷第183頁），核與
    告訴人黃駿升等3人之警詢筆錄相符，並有苗栗縣警察局苗
    栗分局搜索、扣押筆錄、扣押物品目錄表及贓物認領保管單
    各1份（偵卷第161至163、169至170、253至259、265、269
    至275、279至281頁、本院卷第197頁）在卷為憑，依上開規
    定，爰不予宣告沒收或追徵；至剩餘之景點紀念幣1枚，取
    得該物之被告謝標志尚未發還告訴人黃駿升（本院卷第183
    頁），因未據扣案，爰依刑法第38條之1第1項前段、第3項
    規定對被告謝標志宣告沒收，並諭知於全部或一部不能沒收
    或不宜執行沒收時，追徵其價額。
　㈢被告廖煥國竊得之ARMANI羽絨衣1件、BURBERRY風衣1件、菲
    力雅羽絨外套1件、菲力雅豹紋背心1件、零食1袋，其中BUR
    BERRY風衣1件因已實際合法發還告訴人何昭鳳，業如前述，
    故不予宣告沒收或追徵，另零食1袋，已由被告謝標志收受
    （本院卷第184頁），故為被告謝標志之犯罪所得，其餘ARM
    ANI羽絨衣1件、菲力雅羽絨外套1件、菲力雅豹紋背心1件，
　　則為被告廖煥國之犯罪所得，因均未實際發還告訴人何昭鳳
    ，復未據扣案，爰均依刑法第38條之1第1項前段、第3項規
    定，分別對被告謝標志、廖煥國宣告沒收，並諭知於全部或
    一部不能沒收或不宜執行沒收時，均追徵其價額。
　㈣至扣案之玻璃擊破器1支，被告廖煥國於警詢及本院審理時供
    稱為其所有，是工作時使用之工具等語（偵卷第153頁、本
    院卷第181頁），顯非供本案犯行所用，復遍查全卷亦無積
    極證據證明該玻璃擊破器與本案有關，爰不予宣告沒收。
四、依刑事訴訟法第273條之1第1項、第299條第1項前段，判決
    如主文。
五、本判決書係依刑事訴訟法第310條之2準用同法第454條第1 
    、2項製作，犯罪事實、證據，並得引用檢察官起訴書之記
    載。如不服本件判決，得自判決送達之日起20日內，以書狀
    敘述理由，提起上訴。
本案經檢察官林宜賢提起公訴，檢察官楊岳都到庭執行職務。
中　　華　　民　　國 　110  　年　　10　　月　　12　　日
                  刑事第四庭  法  官  紀雅惠
以上正本證明與原本無異。
如不服本判決應於收受判決後20日內向本院提出上訴書狀，並應
敘述具體理由（均應附繕本）。告訴人或被害人如對本判決不服
者，應具備理由請求檢察官上訴，其上訴期間之計算係以檢察官
收受判決正本之日期為準。
中　　華　　民　　國 　110  　年　　10　　月　　12　　日
                              書記官  陳信全
附錄本案論罪科刑法條：
中華民國刑法第320條
意圖為自己或第三人不法之所有，而竊取他人之動產者，為竊盜
罪，處五年以下有期徒刑、拘役或五十萬元以下罰金。
意圖為自己或第三人不法之利益，而竊佔他人之不動產者，依前
項之規定處斷。
前二項之未遂犯罰之。
中華民國刑法第321條
犯前條第1項、第2項之罪而有下列情形之一者，處6月以上5年以
下有期徒刑，得併科50萬元以下罰金：
一、侵入住宅或有人居住之建築物、船艦或隱匿其內而犯之。
二、毀越門窗、牆垣或其他安全設備而犯之。
三、攜帶兇器而犯之。
四、結夥三人以上而犯之。
五、乘火災、水災或其他災害之際而犯之。
六、在車站、港埠、航空站或其他供水、陸、空公眾運輸之舟、
    車、航空機內而犯之。
前項之未遂犯罰之。
中華民國刑法第354條
毀棄、損壞前二條以外之他人之物或致令不堪用，足以生損害於
公眾或他人者，處2年以下有期徒刑、拘役或1萬5000元以下罰金
。
中華民國刑法第349條
收受、搬運、寄藏、故買贓物或媒介者，處5年以下有期徒刑、
拘役或科或併科50萬元以下罰金。
因贓物變得之財物，以贓物論。
附件：
臺灣苗栗地方檢察署檢察官起訴書
                                     110年度偵字第1398號
　　被　　　告　謝標志　

　　　　　　　　黃聖光　

　　　　　　　　廖煥國　

上列被告等因竊盜案件，已經偵查終結，認應提起公訴，茲將犯
罪事實及證據並所犯法條分敘如下：
　　　　犯罪事實
一、謝標志前因竊盜、施用毒品、贓物、妨害公務案件，經臺灣
    彰化地方法院分別判處有期徒刑6月、6月、4月、4月、3月
    、4月、1年、6月、8月、8月、7月、6月、3月、6月、4月，
    後定應執行有期徒刑7年10月確定，於民國107年11月8日縮
    短刑期執畢出監。而黃聖光前因竊盜案件，經臺灣苗栗地方
    法院分別判處有期徒刑1年1月、9月、1年、3月，於106年11
    月23日縮短刑期假釋出監並付保護管束，於107年5月29日保
    護管束期滿，未經撤銷假釋，視為執行完畢。詎謝標志、黃
    聖光仍不知悔改，竟共同意圖為其等不法所有，基於加重竊
    盜之犯意聯絡，先於110年2月14日21時許，由謝標志駕駛車
    牌號碼000-0000號(下簡稱A車)，至址設於苗栗縣○○市○○里○
    ○000號之住宅探勘場地後(所涉無故侵入住宅部分未據告訴)
    ；再於110年2月15日2時起至3時止之期間，由謝標志駕駛A
    車搭載黃聖光前往上開住宅，2人隨即無故進入該住宅內，
    並於附表所示地點、以附表所示方式，分別共同竊取黃駿升
    、簡廷翰、蔡翔宇如附表所示物品，謝標志、黃聖光一同將
    竊得物品搬上A車而竊盜得逞，黃聖光便駕駛A車搭載謝標志
    離去。
二、廖煥國因謝標志出遊之邀約，遂於110年2月13日17時15分起
    至17時28分許之期間，搭乘謝標志駕駛之A車，至苗栗縣○○
    鄉○○路000巷○道路○○○○○00號旁空地，而廖煥國下車後，見
    何昭鳳所有之車牌號碼00-0000號自用小客車(下簡稱B車)停
    放該處，認有機可趁，即意圖為其不法所有，基於毀損、竊
    盜之犯意，以石頭擊破B車車窗後，徒手竊取ARMANI羽絨衣1
    件、BURBERRY風衣1件(已發還)、菲力雅羽絨外套1件、菲力
    雅豹紋背心1件、零食1袋得逞後，隨即返回謝標志駕駛之A
    車。又謝標志(所涉竊盜犯行另為不起訴處分)見廖煥國上車
    後，明知外套、零食為廖煥國竊取而得，竟仍基於收受贓物
    之犯意，收受上開外套、零食後，而供其穿著、食用。
三、案經黃駿升、簡廷翰、蔡翔宇、何昭鳳訴請苗栗縣警察局苗
    栗分局報告偵辦。
　　　　證據並所犯法條
一、證據清單及待證事實：
編號 證據名稱 待證事實 1 被告黃聖光於警詢及偵查中之陳述 被告黃聖光自承與被告謝標志於犯罪事實一所示之時地、方法，共同加重竊盜之事實。 2 被告謝標志於警詢及偵查中之陳述 ⒈被告謝標志自承與被告黃聖光於犯罪事實一所示之時地、方法，共同加重竊盜之事實。 ⒉被告謝標志自承有犯罪事實二所示收受贓物之事實。 3 被告廖煥國於警詢及偵查中之陳述 ⒈被告廖煥國自承有獨自為犯罪事實二所示竊盜之事實。 ⒉被告廖煥國有將竊得之外套、零食交付被告謝標志之事實。 4 告訴人黃駿升於警詢中之指訴 告訴人黃駿升遭人以附表編號1所示方式、竊取如附表編號1之物品之事實。 5 告訴人簡廷翰於警詢中之指訴 告訴人簡廷翰遭人以附表編號2所示方式、竊取如附表編號2之物品之事實。 6 告訴人蔡翔宇於警詢中之指訴 告訴人蔡翔宇遭人以附表編號3所示方式、竊取如附表編號3之物品之事實。 7 告訴人何昭鳳於警詢中之指訴 告訴人何昭鳳遭人以犯罪事實二所示方式、竊取如犯罪事實二所示之物品之事實。 8 ⑴苗栗縣警察局苗栗分局搜索及扣押筆錄暨扣押物品目錄表3份 ⑵贓物認領保管單4份 ⑶車籍詳細資料報表1份 ⑷刑案現場照片、監視器檔案暨監視器截圖1份  ⒈被告黃聖光、被告謝標志有於犯罪事實一所示之時地、方法，共同加重竊盜之事實。 ⒉被告廖煥國有獨自為犯罪事實二所示竊盜、毀損犯行之事實 ⒊被告謝標志有犯罪事實二所示收受贓物之事實 
二、論罪：
㈠、犯罪事實一部分：核被告黃聖光、謝標志所為，均係犯刑法
    第321條第1項第1、2款侵入住宅破壞安全設備加重竊盜罪嫌
    。又被告2人間，具有犯意聯絡及行為分擔，請論以共同正
    犯。復被告2人共犯如附表一所示之3次加重竊盜犯行間，犯
    意各別，行為互殊，請予分論併罰。
㈡、犯罪事實二部分：核被告廖煥國所為，係犯刑法第320條第1
    項竊盜罪嫌、同法第354條毀損他人器物罪嫌。核被告謝標
    志，係犯刑法第349條第1項之收受贓物罪嫌。又被告廖煥國
    之竊盜與毀損犯行，係以一行為觸犯數罪名，為想像競合犯
    ，請依刑法第55條前段之規定，從一重之竊盜罪處斷。
㈢、另被告黃聖光、謝標志前有如犯罪事實一欄所載之論罪科刑
    及執行情形，有本署刑案資料查註紀錄表存卷足參，其等於
    有期徒刑執行完畢後，5年內故意再犯本件有期徒刑以上之
    各罪，均為累犯，均請依刑法第47條第1項之規定加重其刑
    。
三、沒收：
    被告3人如附表、犯罪事實二所竊得之物品、收受之贓物(不
    含已發還部分)，為其犯罪所得，請依刑法第38條之1第1項
    前段、第3項，宣告沒收之，如全部或一部不能沒收或不宜
    執行沒收時，追徵其價額。
四、依刑事訴訟法第251條第1項提起公訴。
　　此　致
臺灣苗栗地方法院
中　　華　　民　　國　 110　　年　　3 　　月　　15　　日
　　　　　　　　　　　　　　　檢　察　官　林宜賢
本件證明與原本無異
中　　華　　民　　國　 110　　年　　4 　　月　　26　　日
                              書  記  官  張穎文

所犯法條：
中華民國刑法第320條第1項
意圖為自己或第三人不法之所有，而竊取他人之動產者，為竊盜
罪，處 5 年以下有期徒刑、拘役或 50 萬元以下罰金。
中華民國刑法第321條
犯前條第 1 項、第 2 項之罪而有下列情形之一者，處 6 月以
上 5 年以下有期徒刑，得併科 50 萬元以下罰金：
一、侵入住宅或有人居住之建築物、船艦或隱匿其內而犯之。
二、毀越門窗、牆垣或其他安全設備而犯之。
三、攜帶兇器而犯之。
四、結夥三人以上而犯之。
五、乘火災、水災或其他災害之際而犯之。
六、在車站、港埠、航空站或其他供水、陸、空公眾運輸之舟、
    車、航空機內而犯之。
中華民國刑法第354條
毀棄、損壞前二條以外之他人之物或致令不堪用，足以生損害於
公眾或他人者，處 2 年以下有期徒刑、拘役或 1 萬 5 千元以
下罰金。
中華民國刑法第349條第1項
（普通贓物罪）
收受、搬運、寄藏、故買贓物或媒介者，處 5 年以下有期徒刑
、拘役或科或併科 50 萬元以下罰金。
附表：
編號 告訴人 地點 行竊方式 遭竊物品 備註 1 黃駿升 苗栗縣○○市○○里○○000號3樓左側房間 由謝標志以鐵絲破壞喇叭鎖之安全設備後，與黃聖光一同無故進入房內 米妮小錢包1個、護照1本、褐紅色小錢包1個(內含日幣600元)、洗衣籃1個、景點紀念幣3-4枚 米妮小錢包1個、護照1本、褐紅色小錢包1個、洗衣籃1個已經發還黃駿升 2 簡廷翰 苗栗縣○○市○○里○○000號2樓右側房間 由謝標志以鐵絲破壞喇叭鎖之安全設備後，與黃聖光一同無故進入房內 三星手機1支 三星手機1支已發還簡廷翰 3 蔡翔宇 苗栗縣○○市○○里○○000號3樓右側房間 由謝標志以鐵絲破壞喇叭鎖之安全設備後，與黃聖光一同無故進入房內 電腦主機1台、電器插座延長線1組、檯燈1座 電腦主機1台、電器插座延長線1組、檯燈1座椅發還蔡翔宇